臺灣臺南地方法院刑事判決
109年度交訴字第149號
公  訴  人  臺灣臺南地方檢察署檢察官
被      告  林志隆

                    住○○市○區○○路00巷0號          選任辯護人  莊志剛律師
上列被告因過失致死案件，經檢察官提起公訴（109年度偵字第1
2007號、109年度偵字第13815號），被告就被訴事實為有罪之陳
述，本院裁定進行簡式審判程序，判決如下：
    主  文
林志隆犯過失致人於死罪，處有期徒刑陸月，如易科罰金，以新
臺幣壹仟元折算壹日。緩刑肆年。
    事實及理由
一、本件除應於證據欄補充：「被告林志隆於本院審理時之自白
    、財團法人成大研究發展基金會鑑定報告書」外，其餘之犯
    罪事實及證據均引用本件起訴書之記載（如附件）。
二、核被告所為，係犯刑法第276條之過失致人於死罪。被告肇
    事後留在現場，並於警方尚未能發覺其本案犯行之前，即主
    動坦承其為肇事人等情，業據被告於警詢時供承在卷，並有
    臺南市政府警察局第三分局道路交通事故肇事人自首情形紀
    錄表在卷可按，故被告於前開犯行未發覺前即主動坦承犯案
    並接受裁判，爰依刑法第62條規定減輕其刑。爰審酌被告於
    犯後坦承犯行，且已與被害人家屬達成調解，復參酌被告係
    高中畢業、目前從事送報工作、離婚之智識程度、生活狀況
    等一切情狀，量處如主文所示之刑，並諭知易科罰金之折算
    標準。
三、被告未曾因故意犯罪受有期徒刑以上刑之宣告，有臺灣高等
    法院被告前案紀錄表在卷可佐，茲念被告因未謹慎行車而觸
    法，犯後坦承犯行，尚有悔意，且已與被害人家屬達成調解
    ，其經此偵審及科刑教訓，應知所警惕，信無再犯之虞，本
    院因認被告所宣告之刑以暫不執行為適當，爰併宣告如主文
    所示之緩刑期間，以勵自新，並觀後效。
據上論斷，應依刑事訴訟法第273條之1第1項、第299條第1項前
段、第310條之2、第454條第2項，判決如主文。
本案經檢察官盧駿道偵查起訴、檢察官黃慶瑋到庭執行職務。
中　　華　　民　　國　　110 　年　　8 　　月　　19　　日
　　　　　　　　　刑事第十二庭  法　官　莊政達
以上正本證明與原本無異。
如不服本判決應於收受本判決後20日內向本院提出上訴書狀，並
應敘述具體理由。其未敘述上訴理由者，應於上訴期間屆滿後20
日內向本院補提理由書狀（均須按他造當事人之人數附繕本）「
切勿逕送上級法院」。 
  　　　　　　　　　　　　　　　書記官　歐慧琪
中　　華　　民　　國　　110 　年　　8 　　月　　19　　日
附錄本案論罪科刑法條：
中華民國刑法第276條
因過失致人於死者，處5年以下有期徒刑、拘役或50萬元以下罰
金。

【附件】 
臺灣臺南地方檢察署檢察官起訴書
                                    109年度偵字第12007號
                                    109年度偵字第13815號
　　被　　　告　林志隆　男　61歲（民國00年0月0日生）
　　　　　　　　　　　　住○○市○區○○路00巷0號
　　　　　　　　　　　　國民身分證統一編號：Z000000000號
上列被告因過失致死案件，已經偵查終結，認應該提起公訴，茲
將犯罪事實及證據並所犯法條分敘如左：
　　　　犯罪事實
一、林志隆於民109年2月7日6時13分，駕駛車牌號碼0000-00號
    自小客車，沿台南市安南區公學路六段由東往西方向行駛，
    途經上開路段490巷口附近時，汽車駕駛人本應注意車前狀
    況，並隨時採取必要之安全措施，並應依速限行駛，而依當
    時天候晴、夜間有照明、柏油路面乾燥無缺陷、無障礙物、
    視距良好，並無任何不能注意之情事，竟疏未注意及此，貿
    然以時速逾50公里之速度行經上址。適有行人黃明和徒步自
    台南市○○區○○路○段000號前由北往南方向違規穿越道路，亦
    疏未注意左右來車，遭林志隆駕駛之上開自小客車碰撞，黃
    明和因此往對向車道倒落而遭沿該路段由西往東方向行駛而
    來、由黃郁涵（另為不起訴處分）駕駛之車牌號碼000-0000
    號自小客車撞擊，致黃明和受有顱骨骨併腦組織外露之傷害
    而當場死亡。
二、案經黃明和之女黃雅君告訴暨本署檢察官相驗後自動檢舉簽
    分偵辦。
　　　　證據並所犯法條
一、證據名稱及待證事實
編號 證據清單 待證事實 1 被告林志隆於警詢及本署偵查中之供述。 被告林志隆固坦承駕車於上開時、地撞及被害人黃明和一情，惟矢口否認有何過失犯行，辯稱：伊行經前方路口時已確認無車輛才加速，是被害人突然出現在伊的車道才會肇事，伊沒有過失云云。 2 同案被告黃郁涵於警詢及本偵查中之供述 證明被害人遭被告林志隆駕駛之車輛撞飛至其車道，伊煞避不及而撞擊被害人等事實。 3 道路交通事故現場圖、道路交 通事故調查報告表㈠㈡、現場及車損照片、同案被告黃郁涵行車紀錄器畫面擷取照片、台南市車輛行車事故鑑定委員會南鑑0000000案鑑定意見書、台南市車輛行車事故鑑定覆議委員會南覆0000000案覆議意見書等 證明下列事實： 1、證明本件車禍發生時之現場情況及發生之經過。 2、鑑定意見認被害人徒步於分向限制線路段穿越道路，及距路口100公尺內未行走行人穿越道，未注意左右來車，為肇事之主因。 3、被告駕駛自小客車，超速行駛，未注意車前狀況，為肇事之次因。 4 本署相驗屍體證明書、檢驗報 告書、相驗照片等 證明被害人因本件車禍遭受撞擊而當場死亡之事實。 
二、核被告林志隆所為，係犯刑法第276條之過失致死罪嫌。
三、依刑事訴訟法第251條第1項提起公訴。
　　此　致
臺灣臺南地方法院
中　　華　　民　　國　 109　　年　　8 　　月　　3 　　日
　　　　　　　　　　　　　　　檢察官　 盧 駿 道
本件證明與原本無異
中　　華　　民　　國　 109　　年　　8 　　月　　9 　　日
                              書記官   謝 秀 惠